【裁判字號】    97,審訴,5444
【裁判日期】    980120
【裁判案由】    毒品危害防制條例
【裁判全文】
臺灣高雄地方法院刑事判決            97年度審訴字第5444號
公  訴  人  臺灣高雄地方法院檢察署檢察官
被      告  甲○○
                    現另案於台灣高雄監獄執行中
指定辯護人  本院公設辯護人  馬碩遠
上列被告因毒品危害防制條例案件，經檢察官提起公訴（97年度
毒偵字第7197號、97年度毒偵字第7490號、97年度毒偵字第8356
號），本院依簡式審判程序審理後，依協商程序判決如下：
    主  文
甲○○施用第一級毒品，參罪，均累犯，各處有期徒刑捌月。應
執行有期徒刑壹年拾月。
    事實及理由
一、甲○○前因施用毒品案件，經本院以民國88年度毒聲字第85
    2 號裁定送觀察、勒戒後，認有繼續施用毒品之傾向，再經
    本院以88年度毒聲字第1481號裁定令入戒治處所施以強制戒
    治送強制戒治後，嗣經停止戒治、撤銷停止戒治程序，於90
    年6 月9 日執行完畢釋放。復於強制戒治執行完畢釋放後5
    年內，因施用毒品案件，經本院分別以93年度訴字第2462號
    及94年度簡字第639 號等判決，各判處有期徒刑10月、5 月
    確定，並經裁定應執行有期徒刑1 年2 月確定。再因施用毒
    品案件，經本院分別以94年度訴字第870 號及94年度簡字第
    6271號判決，各判處有期徒刑1 年、6 月確定，嗣上開各罪
    接續執行，裁定減刑後，於96年7 月16日執行完畢出監。詎
    不知警惕，復分別基於施用第一級毒品海洛因及第二級毒品
    甲基安非他命之犯意，(一)於97年7 月14日晚上某時許，在高
    雄縣鳥松鄉夢裡村夢裡西巷43號之住處內，以將海洛英及甲
    基安非他命加水置入針筒內，再以注射之方式，施用第一級
    毒品海洛因及第二及甲基安他命1 次，嗣於警方未發覺其犯
    行時，主動向警方坦承施用海洛因犯行，而願接受裁判，且
    經採尿送驗，結果呈可待因、嗎啡及甲基安非他命陽性反應
    。(二)於97年7 月23日14時許，在上開住處內，以針筒注射之
    方式，施用第一級毒品海洛因1 次，嗣經採尿送驗，結果呈
    可待因及嗎啡陽性反應。(三)於97年7 月27日13時許，在上開
    住處內，以針筒注射之方式，施用第一級毒品海洛因1 次，
    嗣於警方未發覺其犯行時，主動向警方坦承施用海洛因犯行
    ，而願接受裁判，且經採尿送驗，結果呈可待因及嗎啡陽性
    反應。
二、證據：被告於警詢、偵訊及本院審理時之自白、台灣檢驗科
    技股份有限公司濫用藥物尿液檢驗報告、毒品案件嫌疑人尿
    液採證代碼對照表。
三、上開犯罪事實，業據被告甲○○於本院審理時為有罪之陳述
    ，本院合議庭裁定由受命法官獨任進行簡式審判程序，經檢
    察官聲請於審判外進行協商程序，本院同意進行協商程序後
    ，檢察官與被告於審判外達成協商之合意，而由檢察官聲請
    本院改依協商程序判決。其等合意之內容如下：被告願受科
    刑範圍如主文所示。核被告所為，均係犯毒品危害防制條例
    第10條第1 項之施用第一級毒品罪；另97年7 月14日之犯行
    ，亦犯同條例第10條第2 項之施用第二級毒品罪。被告持有
    第一、二級毒品之低度行為，應均為施用第一、二級毒品之
    高度行為所吸收，均不另論罪。97年7 月14日之犯行部分，
    被告同時施用第一、二級毒品，為想像競合犯，應從一重論
    以施用第一級毒品罪。被告有如前所述之前案紀錄等情，有
    臺灣高等法院被告前案紀錄表可參，其受有期徒刑執行完畢
    後，5 年內再犯本件有期徒刑以上之3 罪，均為累犯，應依
    刑法第47條第1 項之規定，均加重其刑。97年7 月14日、97
    年7 月27日之犯行部分，被告於警方未發覺其犯行時，主動
    向警方坦承施用海洛因犯行，而願接受裁判之事實，有警詢
    筆錄可參，堪認均符合自首之要件，各依刑法第62條前段規
    定，減輕其刑，並均先加而減。被告所犯上開3 罪，犯意各
    別，應分論併罰之。準此，因上開協商合意內容並無刑事訴
    訟法第455 條之4 第1 項所列之各款情形，且本件不論有無
    加重減輕事由，當事人均同意如主文之刑度，是本院爰不經
    言詞辯論，於協商合意範圍內為協商判決，並定其應執行之
    刑。
四、應適用之法條：刑事訴訟法第455 條之4 第2 項、第455 條
    之8 、第454 條第1 項，毒品危害防制條例第10條第1 項，
    刑法第11條前段、第55條、第62條前段、第47條第1 項、第
    51條第5 款。
五、協商判決除有刑事訴訟法第455 條之4 第1 項第1 款於本訊
    問程序終結前，被告撤銷協商合意或檢察官撤回協商聲請者
    ；第2 款被告協商之意思非出於自由意志者；第4 款被告所
    犯之罪非第455 條之2 第1 項所定得以協商判決者；第6 款
    被告有其他較重之裁判上一罪之犯罪事實者；第7 款法院認
    應諭知免刑或免訴、不受理者情形之一，及違反同條第2 項
    「法院應於協商合意範圍內為判決；法院為協商判決所科之
    刑，以宣告緩刑或2 年以下有期徒刑、拘役或罰金為限」之
    規定者外，不得上訴。
六、如有前項得上訴之情形者，得自判決送達之日起10日內，向
    本院提出上訴書狀，上訴於第二審法院。
本案經檢察官羅水郎到庭執行職務。
中    華    民    國    98    年    1     月    20    日
                  刑事第七庭    法  官  方百正
以上正本證明與原本無異。
中    華    民    國    98    年    1     月    20    日
                                書記官  黃園芳
附錄本案論罪科刑依據之法條：
毒品危害防制條例第10條第1項
施用第一級毒品者，處6 月以上5 年以下有期徒刑。
施用第二級毒品者，處3 年以下有期徒刑。


司法院資訊處製作；財團法人民間司法改革基金會備份。
